【裁判字號】    97,易,1458
【裁判日期】    970620
【裁判案由】    傷害
【裁判全文】
臺灣臺北地方法院刑事判決              97年度易字第1458號
公  訴  人  臺灣臺北地方法院檢察署檢察官
被      告  乙○○
上列被告因傷害案件，經檢察官提起公訴（97年度偵字第8947號
），本院判決如下：
    主  文
乙○○傷害人之身體，處拘役貳拾日，如易科罰金，以新臺幣壹
仟元折算壹日。
    理  由
一、乙○○與甲○○均係貨車司機，於民國九十七年三月一日上
    午八時三十分許，因乙○○所駕駛之大貨車卸貨後停放在臺
    北縣新店市○○路二三二號之通用電子公司貨物裝卸區出入
    口處，致甲○○所駕駛之大貨車無法駛入載貨，嗣乙○○應
    甲○○要求往前移動車輛後，甲○○所駕駛之大貨車仍無法
    順利駛入，甲○○遂再度上前要求乙○○移動車輛時，乙○
    ○認甲○○口氣欠佳，引發二人口角爭執。詎乙○○竟基於
    普通傷害之故意，徒手毆打甲○○，致甲○○因此受有頭頸
    挫傷及右手瘀青之傷害。
二、案經乙○○訴由臺北縣政府警察局新店分局報請臺灣臺北地
    方法院檢察署檢察官偵查起訴。
    理  由
一、訊據被告乙○○對於上開犯行坦承不諱，核與證人甲○○於
    警詢及偵查中所證述之情節相符，並有行政院衛生署臺北醫
    院診斷證明書一份及受傷照片二張在卷可稽。據此，足認被
    告上開自白符實可採。是以，被告上開普通傷害犯行明確，
    應予依法論處。
二、核被告所為，係犯刑法第二百七十七條第一項普通傷害罪。
    爰審酌被告犯罪之動機、目的、手段、僅因移車糾紛與證人
    甲○○發生口角，進而出手毆打證人甲○○成傷、證人甲○
    ○所受上開傷害尚屬輕微、所生危害及事後坦承犯行之態度
    等一切情狀，量處如主文所示之刑，並諭知易科罰金之折算
    標準。
據上論斷，應依刑事訴訟法第二百八十四條之一、第二百九十九
條第一項前段，刑法第二百七十七條第一項、第四十一條第一項
前段，刑法施行法第一條之一，判決如主文。
本案經檢察官林禎瑩到庭執行職務。
中    華    民    國    97    年    6     月    20    日
                        臺灣臺北地方法院刑事第十五庭
                            法  官   吳麗英
上正本證明與原本無異。
如不服本判決，應於判決送達後10日內向本院提出上訴狀（應抄
附繕本）。告訴人或被害人如對於本判決不服者，應具備理由請
求檢察官上訴，其上訴期間之計算係以檢察官收受判決正本之日
期為準。
                            書記官   田華仁
中    華    民    國    97    年    6     月    20    日
附錄本案論罪科刑法條全文：
刑法第二百七十七條：傷害人之身體或健康者，處三年以下有期
                    徒刑、拘役或一千元以下罰金。
                    犯前項之罪因而致人於死者，處無期徒刑
                    或七年以上有期徒刑；致重傷者，處三年
                    以上十年以下有期徒刑。


司法院資訊處製作；財團法人民間司法改革基金會備份。
